# 关于投资方确定投资收益时对被投资方净利润的调整。。。

提问人：cyberfox170 时间：2016-05-23 15:56:47
2014 年有一道题，节选如下： （ 2014 年考题节选）甲公司为生产加工企业，其在20×6年度发生了以下与股权投资相关的交易：其他资料：本题中不考虑所得税等税费及其他相关因素。 　　（ 1 ）20×6年 1 月 1 日，甲公司与B公司出资设立丙公司，双方共同控制丙公司。丙公司注册资本 2000 万元，其中甲公司占50%。甲公司以公允价值为 1000 万元的土地使用权出资，B公司以公允价值为 500 万元的机器设备和 500 万元现金出资。该土地使用权系甲公司于 10 年前以出让方式取得，原值为 500 万元，期限为 50 年，按直线法摊销，预计净残值为零，至投资设立丙公司时账面价值为 400 万元，后续仍可使用 40 年。丙公司20×6年实现净利润 220 万元。【要求及答案】编制甲公司对丙公司出资及确认20×6年投资收益相关的会计分录。 　　分析：构成业务吗？不构成。 　　借：长期股权投资1000 　　　　累计摊销　　　　　 100 　　　　贷：无形资产　　　　　　　　　　　 500营业外收入　　　　（1000-400） 600 　　借：投资收益　　　　[（220-600＋600/40）×50%=-182.5]182.5贷：长期股权投资
182.5================================================================问题：损益 600 是在初始投资时发生的，而投资收益是在后续计量时按照调整后的净利润才确认呢，为什么调整净利润时也把初始投资时发生的损益也考虑进去呢？请高人们帮忙解答一下，谢谢啦。。。

回答人：chenyiwei
可以理解为这是一种特殊的顺流交易，与一般的投资方与联营企业的顺流交易相比，其差异仅在于对价的支付方式是被投资方自身的股权而不是现金。所以完全可以按照一般顺流交易未实现损益抵销的思路去理解。

提问人：cyberfox170 时间：2016-05-24 09:08:22
这道题的处理方式是因为是不构成业务还是因为共同控制呢？

回答人：chenyiwei
两个原因都有。

提问人：cyberfox170 时间：2016-05-24 15:33:58
陈版主，如果内部逆流交易被投资方向投资方出售一项资产组，该资产组构成业务，投资方在确认投资收益的时候，还需要按该交易未实现内部损益的份额调减被投资方净利润吗？

回答人：chenyiwei
不需要。投资方应当按照非同一控制下的业务合并进行会计处理，对该资产组中各项资产按公允价值入账，相应地对被投资方确认的处置损益不抵销。